# 合并

提问人：zhs7403 时间：2019-06-17 22:31:48
B 原持有 C 公司100% 股份，A 收购B 所持 C 的 60% 股份，约定购买价格 1 亿元，但约定取得股份派驻董事后的未来三年的利润归属 B，从第四年开始 a 按持股比例享有收益（存在 A 想降低收购价格的因素）。是否可以理解为 A 从取得股份、派驻董事的第一年就将 C 纳入合并（假如 a在取得股份，派驻董事时已经具有董事会和股东会控制权）。我理解实际约定取得股份派驻董事后的未来三年的利润归属 B 类似于过渡期损益的安排，即实际在 A 从取得股份、派驻董事时就应该纳入合并，而不应认为没有享受可变回报，故前三年不纳入合并，按权益法核算，但期间利润不享受，第四年再将其纳入合并的原则。实际最后还是调整合并成本的原则，请问该理解是否正确？

回答人：chenyiwei
该项安排背后的真实原因是什么？为何持有股权、派驻董事却不享有未来三年的收益？这一安排事实上是否会导致所派驻的董事在三年内不实质参与 C的生产经营决策，仅仅享有保护性权利？在这三年内，A 通过何种方式从该项股权投资中获益？是否有其他特殊安排（如三年内 C 的业绩未达到承诺则 A 有权要求退出，收回原支付的股权转让款等）？

提问人：zhs7403 时间：2019-06-18 10:21:48
主要是收购方不想出价太高收购该公司，所以放弃以后的一部分利润，另外也是在逐步接管该企业期间促使被收购方管理好该企业。如果这样的话我认为 A 现已享有实质性权力，则未来三年可能支付的利润可以作为收购时的或有对价，在购买日，应根据该日实际存在情况，合理估计或有对价的公允价值，计入合并成本。如果预计业绩承诺期内C 公司盈利的可能性较大，因而很可能需要依据合同约定支付 A 按比例对应利润的，则应纳入或有对价的合并成本的初始计量金额中。理论上说，“在购买日完全无法合理预计被购买方（即子公司）在未来三年的业绩完成情况” 应不合商业逻辑，后续如果出现实际理论与原预计不同的，则应将相关差异调整当期损益。请问我理解是否正确？
同时，合同规定盈亏都属于原股东，项目组预计亏损可能很小

回答人：chenyiwei
还是建议谨慎处理，可能存在被认定为在该三年内不具备对目标公司的实质控制权的可能性，可能更好的做法是将该款项作为预付投资款处理，三年后纳入合并报表范围。

提问人：zhs7403 时间：2019-06-27 22:26:38
A 公司持有C 公司100% 的股权，A 公司以其出资到 B 公司，获得 B公司 30%的股权，B因此获取 C公司 100%股权。该事项发生前 B公司为国资委全资子公司。C 公司净资产公允价值 7 亿，B 公司净资产公允价值3 亿。
问：A 如何会计处理？
我理解在 A 的个别报表层面，具有商业实质非货币资产处理，即该项股权投资的作价金额与长投账面价值之间的差额为投资收益，本题为 2 亿元。
在A的合并报表层面，应按《企业会计准则第 33 号——合并财务报表（ 2014年修订）》第五十条规定计算确认对 c 公司的处置损益。虽然是投入到联营企业，但这部分损益在 A 的合并报表层面应全额确认。
请问上述处理是否正确？
此外，后续对 B 权益法是否有特殊考虑事项？

回答人：chenyiwei
可以这样理解。后续对 B的权益法核算，应注意对 B原有的资产、负债和相关损益按取得 30%股权之日的公允价值进行调整，对原属于 C 公司的资产、负债和损益无需特殊调整，在此基础上进行权益法核算即可。